

### **ACERCA DE MÍ**

Tengo 28 años y vivo en Resistencia, Chaco. A lo largo de mi formación y experiencia en periodismo, comunicación política y publicidad, desarrollé un perfil pragmático, conciso y creativo, con capacidad para adaptarme eficazmente a diferentes contextos y desafíos comunicacionales.

### **DATOS DE CONTACTO**

Celular: 3624-279486

Correo: vsantiagodurand@gmail.com

# FORMACIÓN ACADÉMICA

### Lic. en Comunicación Social - UNNE

### 2014 - Actualidad

- Graduado de Técnico en Periodismo en 2017.
- · Licenciatura en estado de tesis.

### UEP N° 31 "San Roque"

2001 - 2013

- Estudios primarios y secundarios.
- Graduado de Bachiller en Economía y Administración.

# SANTIAGO DURAND

TÉCNICO EN PERIODISMO/ ESTUDIANTE DE COMUNICACIÓN SOCIAL

### **EXPERIENCIA LABORAL**

## Redactor y Contenidista Creativo Ejecutivo de Cuentas

Círculo Agencia (2023 - Actualidad)

- Redacción de piezas digitales, gráficas y audiovisuales.
- Planificación de contenido.
- · Comunicación y relación con clientes.
- Recolección de información y armado de fichas técnicas.
- · Coordinación interna del equipo.
- Planificación y seguimiento de proyectos.

# Redactor y Contenidista Creativo

Ministerio de Planificación, Economía e Infraestructura (2019 - 2023)

- Redacción de piezas digitales, gráficas y audiovisuales.
- · Planificación de contenido.
- Redacción de notas y gacetillas.
- Clipping y relevamiento de medios.
- · Gestión de redes sociales.
- Coberturas gráficas y audiovisuales.

#### Periodista

Diario La Voz del Chaco (2020 - 2021)

• Redacción de notas periodísticas.

### **HABILIDADES**

- Excelente redacción y ortografía.
- · Creatividad e ideas innovadoras.
- Producción y escritura periodística.
- · Coordinación de equipos.
- · Planificación comunicacional.